臺灣基隆地方法院刑事裁定
111年度聲字第576號
聲  請  人  臺灣基隆地方檢察署檢察官
受  刑  人  顏志名




上列聲請人因受刑人數罪併罰有二裁判以上，聲請定其應執行之
刑（111年度執聲字第291號），本院裁定如下：
    主  文
顏志名所犯如附表所示之罪刑，應執行有期徒刑肆年貳月。
    理  由
一、聲請意旨略以：受刑人顏志名因詐欺等案件，先後經判決確
    定如附表，依刑法第50條第1項但書第1款及第2項之規定，
    經受刑人請求定應執行刑，並依刑法第53條及第51條第5款
    ，定其應執行之刑，爰依刑事訴訟法第477條第1項聲請裁定
    等語。
二、按依刑法第53條應依刑法第51條第5款之規定，定其應執行
    之刑者，由該案犯罪事實最後判決法院之檢察官，聲請該法
    院裁定之；裁判確定前犯數罪者，併合處罰之。但有下列情
    形之一者，不在此限：一、得易科罰金之罪與不得易科罰金
    之罪。二、得易科罰金之罪與不得易服社會勞動之罪。三、
    得易服社會勞動之罪與不得易科罰金之罪。四、得易服社會
    勞動之罪與不得易服社會勞動之罪。前項但書情形，受刑人
    請求檢察官聲請定應執行刑者，依第51條規定定之；數罪併
    罰，有二裁判以上者，依第51條之規定，定其應執行之刑；
    宣告多數有期徒刑者，於各刑中之最長期以上，各刑合併之
    刑期以下，定其刑期，但不得逾30年，刑事訴訟法第477條
    第1項、刑法第50條第1項、第2項、第53條、第51條第5款分
    別定有明文。次按定應執行之刑，應由犯罪事實最後判決之
    法院檢察官聲請該法院依上開規定裁定之，不能因犯罪之一
    部分所科之刑業經執行完畢而認檢察官之聲請為不合法，予
    以駁回，至已執行部分自不能重複執行，應由檢察官於指揮
    執行時扣除之，此與定應執行之刑之裁定無涉（最高法院81
    年度台抗字第28號、82年度台抗字第313號、86年度台抗字
    第472號判決意旨參照）。
三、查受刑人所犯如附表所示各罪，經本院先後判處如附表所示
    之刑，均經分別確定在案，有各該判決書及臺灣高等法院被
    告前案紀錄表在卷可查，本件業經受刑人請求檢察官聲請定
    應執行刑，有聲請定應執行刑聲請狀附卷可稽（執行卷第2
    頁），聲請人以本院為上開案件之犯罪事實最後判決法院，
    聲請定其應執行之刑，洵屬有據，應予准許。爰審酌受刑人
    所犯分別為幫助詐欺罪（附表編號１）及加重詐欺罪（附表
    編號２至），犯罪類型有異，並權衡受刑人所犯各罪之犯罪
    時間間隔、罪質、侵害法益、整體犯罪非難評價，及受刑人
    表示對於如何定刑並無意見（有其陳述意見狀附於本院卷第
    23頁可查）等一切情狀，定其應執行之刑如主文所示。
四、依刑事訴訟法第477條第1項，裁定如主文。
中　　華　　民　　國　　111 　年　　8 　　月　　2 　　日
                  刑事第六庭    法　官　曾淑婷
以上正本證明與原本無異。
對於本件裁定如有不服，應於收受送達後5 日內，向本院提出抗
告書狀，敘述抗告之理由，抗告於臺灣高等法院。 
中　　華　　民　　國　　111 　年　　8 　　月　　2 　　日
　　　　　　　　　              書記官  陳胤竹
附表：受刑人顏志名定應執行刑案件一覽表
編號  １ ２ ３ 罪名  幫助詐欺 加重詐欺 加重詐欺 宣告刑  有期徒刑3月 有期徒刑1年4月 有期徒刑1年2月 犯罪日期  109年2月12日 109年9月25日 109年9月25日 偵查(自訴)機關年度案號  基隆地檢109 年度偵字第3456、6638號 基隆地檢109年度偵字第5497、6593、7130、7317號，110年度偵字第243、854、1081、3485、4879號  最後事實審 法院 基隆地方法院 基隆地方法院   案號 109 年基簡字第1489號 110年度訴字第67號   判決日 110年2月18日 110年11月25日  確定判決  法院 基隆地方法院 基隆地方法院   案號 109 年基簡字第1489號 110年度訴字第67號   確定日 110年4月7日 110年12月27日  是否得易科罰金  是 否  備註  基隆地檢110 年度執字第817 號(已於110年6月2日易科罰金執行完畢) 基隆地檢111年度執字第940號(編號２至經原判決定應執行有期徒刑4年)  
編號  ４ ５ ６ 罪名  加重詐欺 加重詐欺 加重詐欺 宣告刑  有期徒刑1年2月 有期徒刑1年2月 有期徒刑1年2月 犯罪日期  109年9月25日 109年9月25日 109年9月25日 偵查(自訴)機關年度案號  基隆地檢109年度偵字第5497、6593、7130、7317號，110年度偵字第243、854、1081、3485、4879號   最後事實審 法院 基隆地方法院    案號 110年度訴字第67號    判決日 110年11月25日   確定判決  法院 基隆地方法院    案號 110年度訴字第67號    確定日 110年12月27日   是否得易科罰金  否   備註  基隆地檢111年度執字第940號(編號２至經原判決定應執行有期徒刑4年)   
編號  ７ ８ ９ 罪名  加重詐欺 加重詐欺 加重詐欺 宣告刑  有期徒刑1年2月 有期徒刑1年2月 有期徒刑1年2月 犯罪日期  109年8月25日 109年9月25日 109年9月25、26日 偵查(自訴)機關年度案號  基隆地檢109年度偵字第5497、6593、7130、7317號，110年度偵字第243、854、1081、3485、4879號   最後事實審 法院 基隆地方法院    案號 110年度訴字第67號    判決日 110年11月25日   確定判決  法院 基隆地方法院    案號 110年度訴字第67號    確定日 110年12月27日   是否得易科罰金  否   備註  基隆地檢111年度執字第940號(編號２至經原判決定應執行有期徒刑4年)   
編號     罪名  加重詐欺 加重詐欺 加重詐欺 宣告刑  有期徒刑1年2月 有期徒刑1年2月 有期徒刑1年2月 犯罪日期  109年9月25日 109年9月25日 109年9月23、25日 偵查(自訴)機關年度案號  基隆地檢109年度偵字第5497、6593、7130、7317號，110年度偵字第243、854、1081、3485、4879號   最後事實審 法院 基隆地方法院    案號 110年度訴字第67號    判決日 110年11月25日   確定判決  法院 基隆地方法院    案號 110年度訴字第67號    確定日 110年12月27日   是否得易科罰金  否   備註  基隆地檢111年度執字第940號(編號２至經原判決定應執行有期徒刑4年)   
編號     罪名  加重詐欺 加重詐欺 加重詐欺 宣告刑  有期徒刑1年4月 有期徒刑1年2月 有期徒刑1年2月 犯罪日期  109年9月26日、同年10月23日 109年9月25日 109年9月25至28日 偵查(自訴)機關年度案號  基隆地檢109年度偵字第5497、6593、7130、7317號，110年度偵字第243、854、1081、3485、4879號   最後事實審 法院 基隆地方法院    案號 110年度訴字第67號    判決日 110年11月25日   確定判決  法院 基隆地方法院    案號 110年度訴字第67號    確定日 110年12月27日   是否得易科罰金  否   備註  基隆地檢111年度執字第940號(編號２至經原判決定應執行有期徒刑4年)   
編號     罪名  加重詐欺 加重詐欺  宣告刑  有期徒刑1年2月 有期徒刑1年2月  犯罪日期  109年9月26日 109年9月26日  偵查(自訴)機關年度案號  基隆地檢109年度偵字第5497、6593、7130、7317號，110年度偵字第243、854、1081、3485、4879號   最後事實審 法院 基隆地方法院    案號 110年度訴字第67號    判決日 110年11月25日   確定判決  法院 基隆地方法院    案號 110年度訴字第67號    確定日 110年12月27日   是否得易科罰金  否   備註  基隆地檢111年度執字第940號(編號２至經原判決定應執行有期徒刑4年)